# 请教银行业务高手：第三方给银行员工的代销奖励应如何核算？

提问人：nikan 时间：2012-03-15 15:33:57
个人理解应当属于职工薪酬，即工资成本

回答人：chenyiwei
赞同此观点。员工代销第三方产品属于职务行为，因此银行从第三方收到奖励款再转给员工个人应分别确认收入和“业务及管理费——职工薪酬”。